【裁判字號】    97,消債更,9
【裁判日期】    970815
【裁判案由】    更生事件
【裁判全文】
臺灣臺北地方法院民事裁定             97年度消債更字第9號
聲  請  人
即債務人    甲○○
上列當事人聲請消費者債務清理事件，本院裁定如下：
    主  文
債務人甲○○自中華民國九十七年八月十五日十二時起開始更生
程序。
命司法事務官進行本件更生程序。
    理  由
一、按法院開始更生程序之裁定，應載明其年、月、日、時，並
    即時發生效力。法院裁定開始更生或清算程序後，得命司法
    事務官進行更生或清算程序，必要時得選任律師、會計師或
    其他適當之自然人或法人一人為監督人或管理人。消費者債
    務清理條例第45條第1 項、第16條第1 項分別定有明文。
二、聲請意旨略以：債務人因理財失當，致陷財務困境，負債總
    額達新臺幣（下同）4,005,429 元，嗣依中華民國銀行公會
    會員辦理消費金融案件無擔保債務協商機制，與債權人中國
    信託商業銀行股份有限公司等11家金融機構達成分期還款協
    議，約定自民國95年6 月起，以分120 期，每月還款33,379
    元之方式償債，惟債務人現任職香港商捷時海外貿易有限公
    司臺灣分公司，每月薪資收入僅4 萬元，除此薪資收入外，
    並無其他財產，每月還款33,379元之還款條件實非債務人所
    能履行，顯因不可歸責於債務人之事由，致履行原協商條件
    有重大困難，爰聲請更生等語。
三、經查：
  (一)債務人主張其負債總額4,005,429 元，無擔保或無優先之債
    務未逾1,200 萬元，惟其每月薪資收入僅4 萬元，除此薪資
    收入外，並無其他財產，有不能清償債務情事，業據其提出
    財產及收入狀況說明書、各類所得扣繳暨免扣繳憑單、勞工
    保險卡、存摺節本、債權人清冊等件為證，且據本院調閱稅
    務電子閘門財產所得調件明細表查明屬實。
  (二)雖債務人於消費者債務清理條例施行前，曾與各債權人就無
    擔保債權成立協商，約定自95年6 月起，分120 期，按月償
    還33,379元，有協議書附卷可憑。惟依行政院主計處公告，
    97年度臺北市平均每人每月最低生活費用為14,152元（以每
    年家庭收支調查，計算出平均每人每月消費支出之60% 作為
    最低生活費），以債務人每月收入4 萬元扣除上開最低生活
    費用14,152元，債務人僅餘25,848元足供償債，原協商條件
    約定債務人按月還款33,379元，其履行自有重大困難，債務
    人主張因不可歸責於己之事由，致履行原協商條件有重大困
    難，應堪採信。
  (三)綜上，債務人為一般消費者，並未從事營業活動，無擔保或
    無優先之債務未逾1,200 萬元，有不能清償債務情事，前與
    各債權人成立之協商條件，復因不可歸責於己之事由，致履
    行顯有重大困難，此外，又查無消費者債務清理條例第6 條
    第3 項、第8 條或第46條各款所定駁回更生聲請之事由存在
    ，債務人聲請更生，應屬有據，爰准予開始更生程序，並命
    司法事務官進行本件更生程序。
四、依首揭規定裁定如主文。
中    華    民    國    97    年    8     月    15    日
              民事第二庭    法      官  陳秀貞
上為正本係照原本作成
本件不得抗告
本裁定已於中華民國97年8月15日12時公告。
中    華    民    國    97    年    8     月    15    日
                            書  記  官  劉碧輝


司法院資訊處製作；財團法人民間司法改革基金會備份。
